# 如何理解合并财务报表中，未实现的内部销售损益通过固定资产多提折旧而实现？

提问人：winroyal 时间：2017-01-16 13:21:15
例如甲拥有乙、丙两家子公司。乙将商品以市场价格销售给丙公司作为固定资产使用，售价为 100 万（不考虑税费），销售成本为 76万。 丙公司购入后，还有 4 年使用寿命，净残值为 0
合并报表中调减的利润为100-76-（100-76）/4
答案我能理解，站在整体上要扣除多提的折旧。
但教材和老张都说未实现的内部销售损益通过多提折旧而实现了，这句话理解不了。 求教

回答人：chenyiwei
这个问题可以参照所得税会计中暂时性差异的概念来理解。同一项资产在合并报表和个别报表层面的账面价值的差额逐年减少，最终消失，可以认为这就是未实现损益逐步实现的过程。